---
title: ""
author: "JLMR"
date: "3 de abril de 2019"
output: html_document
---

```{r set-global-options, echo=FALSE, message=FALSE, warning=FALSE}
knitr::opts_chunk$set(eval = TRUE, 
                      echo = FALSE, 
                      cache = FALSE,
                      include = TRUE,
                      collapse = FALSE,
                      dependson = NULL,
                      engine = "R", # Chunks will always have R code, unless noted
                      error = FALSE)                     

```



##### Tasa de Mortalidad Ajustada por estructura de edad.

```{r silent-packages, echo = FALSE, eval = TRUE, message=FALSE, include = FALSE}

library(viridisLite)
library(ggrepel)
library(ggplot2)
library(gganimate)
library(scales)
library(plotly)
library(tidyverse)
```




```{r, echo=TRUE, , results='hide'}

TASA15<-readRDS("TASA15.rds")%>%
mutate(Estado=as.factor(Estado))%>%
  select(-Alta)%>%
  arrange(desc(Tasa))%>%
  mutate(Tasa=as.numeric(Tasa),Sexo=as.factor(Sexo))%>%
  mutate(Sexo=ifelse(Sexo==1,"Hombre","Mujer"))

## A Color plot
ta<-ggplot(TASA15, aes(x=reorder(Estado,Tasa), y=Tasa, colour=Sexo,  size=Tasa))+
geom_point()+
theme_bw()+
xlab("Estado")+ 
theme(axis.text.x = element_text(angle=45, hjust=1, vjust=1))+
ylab("Tasa de Mortalidad (100 000 hab.)")+
geom_vline(xintercept=16,linetype="dashed", size=.5)+
annotate("text", x="Durango", y=15, label="Elevada inicdencia")+
scale_colour_manual(values = c("deepskyblue3", "deeppink3"), labels = c("Hombre", "Mujer"))

```



##### Evolución temporal. 



```{r,  echo=TRUE,  results='hide' }

growth<-readRDS("tasa_a.rds")%>%
  mutate(fecha=replace(fecha,fecha==99,-1),
         fecha=replace(fecha,fecha==98,-2), 
         fecha=as.numeric(fecha))%>%
select(-c(s,casos))


ptl<-ggplot(growth, aes(x=fecha,  group=Suicidio, color=Suicidio)) +
geom_line(aes(y=rate))+
facet_wrap(~Estado, nrow=6)+
geom_hline(yintercept = 0, size=.03)+
ylab("Tasa de crecimiento 1998=0 (%)") +
xlab("Año")+
theme_bw()+
scale_color_manual(values = c("dodgerblue3","red"))+
labs(color="Tasa de crecimiento")+
theme(legend.position=c(.8,.02))+
scale_x_continuous(breaks=c(0, 5, 10, 15))



```

##### Top, Bottom 3.  Avg gap 98-15

```{r, echo=TRUE,  results='hide'}

top3bot<-readRDS("top3bot.rds")

ptb3<-ggplot(top3bot, aes(x=fecha,  group=Suicidio,  linetype=Suicidio, color=Suicidio)) +
geom_line(aes(y=rate))+
facet_wrap(~Estado)+
geom_hline(yintercept = 0)+
ylab("Tasa de crecimiento 1998=0 (%)") +
xlab("Año")+
scale_x_continuous(breaks=c(0, 5, 10, 15))+
theme_bw()+
scale_color_manual(values = c("dodgerblue3","red"))+
theme(legend.position="none")


```

##### LQ 59 Zonas Metropolitanas 2015.

```{r,  echo=TRUE,  results='hide'}

lq<-read.csv("LQ15_ZM.csv")%>%
  select(-X)%>%
  mutate(Nivel=as.factor(ifelse(lq>=1,"Alto","Moderado")))


zmpl<-ggplot(lq, aes(x=reorder(NOM_SUN,lq), y=lq, size=lq, color=Nivel))+
  geom_point()+
  xlab("Zona Metropolitana")+
  ylab("LQ")+
  theme_bw()+
scale_colour_hue(l=45)+
  coord_flip()+
  geom_hline(yintercept=1, linetype="dashed")+
  annotate("text", y=1.25, x=12, label="LQ=1 Nivel Nacional")
```


##### LQ: México 32 a lo largo del tiempo.


```{r,  echo=TRUE,  results='hide' }
library(viridisLite)
LQ<-read.csv("LQ98_15x.csv")%>%
  select(-X)
 
lq<-ggplot(LQ,aes(x=Fecha,y=LQ,fill=LQ,group=1))+
  geom_bar(stat="identity")+
  facet_grid(~Estado)+
  geom_hline(yintercept = 1)+
  theme(axis.ticks=element_blank(),
        axis.text.x = element_blank())+
  xlab("Entidad / Año: 1998...2015") +
  ylab("LQ")+
  theme_void()+
  scale_fill_viridis_c()
```

##### Boxplot Comportamiento Mensual en 18 años. 

```{r, echo=TRUE, results='hide', message=FALSE,warning=FALSE}

library(tidyverse)

boxplot<-read.csv("boxplot.csv")

box<-ggplot(boxplot,aes(x=fct_inorder(mes),y=casos))+
geom_boxplot()+ 
xlab("Mes")+ylab("Suicidios")+
theme_gray()
```



```{r,  echo=TRUE,  results='hide'}

growth<-readRDS("tasa_a01.rds")%>%
  mutate(fecha=replace(fecha,fecha==99,-1),
         fecha=replace(fecha,fecha==98,-2), 
         fecha=as.numeric(fecha))%>%
  mutate(fecha=replace(fecha,fecha==-1,1999),
        fecha=replace(fecha,fecha==-2,1998),
        fecha=replace(fecha,fecha==0,2000),
        fecha=replace(fecha,fecha==1,2001),
        fecha=replace(fecha,fecha==2,2002),
        fecha=replace(fecha,fecha==3,2003),
        fecha=replace(fecha,fecha==4,2004),
        fecha=replace(fecha,fecha==5,2005),
        fecha=replace(fecha,fecha==6,2006),
        fecha=replace(fecha,fecha==7,2007),
        fecha=replace(fecha,fecha==8,2008),
        fecha=replace(fecha,fecha==9,2009),
        fecha=replace(fecha,fecha==10,2010),
        fecha=replace(fecha,fecha==11,2011),
        fecha=replace(fecha,fecha==12,2012),
        fecha=replace(fecha,fecha==13,2013),
        fecha=replace(fecha,fecha==14,2014),
        fecha=replace(fecha,fecha==15,2015))

plt<-ggplot(growth, aes(x=fecha,  group=t, colour=t)) +
geom_line(aes(y=rate))+
geom_point(aes(y=rate),shape=21, fill="white")+
geom_hline(yintercept = 0, linetype="dashed", size=1,color='black')+
geom_hline(yintercept = 100, size=1, linetype="dashed",color='black')+
labs(colour="Tasa de crecimiento")+
ylab("Tasa de crecimiento 1998=0 (%)") +
xlab("Año")+
theme_bw()+
scale_colour_manual(values=c("tomato","gray70","gray80","royalblue3"))+
theme(legend.position=c(.2,.2))+
scale_x_continuous(breaks=c(1998,	1999,	2000,	2001,	2002,	2003,	2004,	2005,	2006,	2007,	2008,	2009,	2010,	2011,	2012,	2013,	2014,	2015))

```




##### Density function Suicide Age. Aguascalientes.


```{r,  echo=TRUE,  results='hide' , message=FALSE, warning=FALSE}

sdensity<-readRDS("density.rds")%>%
  mutate(s=as.factor(s))%>%
  filter(ENT_RESID!=33& ENT_RESID!=34& ENT_RESID!=35& ENT_RESID!=99)%>%
  group_by(ENT_RESID)

cat_e<-read.csv("cat_entidad.csv")%>%
select(-X)%>%
rename(ent_res=X.U.FEFF.EDO)%>%
mutate(ent_res=sprintf("%02d",ent_res))%>%
mutate(ENT_RESID=as.factor(ent_res))%>%
select(-ent_res)

sdensity<-left_join(sdensity,cat_e)


mxplt<-ggplot(sdensity, aes(x=age,linetype=s, color=s))+
geom_line(stat="density")+
labs(linetype="Causa")+
xlab("Edad de la persona (Años)")+
ylab("Densidad f(y)")+
facet_wrap(~DESCRIP, nrow=6)+
scale_linetype(labels=c("Otras causas","Suicidio"))+
  theme_classic()+
scale_color_manual(values = c("mediumturquoise","magenta1"))+
  theme(legend.position="none")
```


```{r,  echo=TRUE,  results='hide' }

ags<-filter(sdensity,ENT_RESID=="01")%>%
  mutate(s=as.factor(s))


aplt<-ggplot(ags, aes(x=age,linetype=s, color=s))+
geom_line(stat="density")+
labs(linetype="Causa")+
xlab("Edad de la persona (Años)")+
ylab("Densidad f(y)")+
annotate("segment", x=29, xend=13, y=0.011, yend=0.011,  size=.3, arrow=arrow(length=unit(.2,"cm")))+
annotate("text", x=23, y=0.013, label="Alta incidencia")+
annotate("text", x=21, y=0.009, label="13<Edad<29")+
annotate("rect", xmin=13, xmax=29, ymin=0, ymax=0.03, alpha=.1,fill="black")+
scale_linetype(labels=c("Otras causas","Suicidio"))+
theme_classic()+
scale_color_manual(values = c("mediumturquoise","magenta1"))+
theme(legend.position="none")
```




#### Google Trends.

```{r, echo=TRUE, results='hide', message=FALSE, warning=FALSE}

s15<-readRDS("sgganimate.rds")%>%
  mutate(gt=as.numeric(gt),date=as.integer(date),Región=as.factor(region))%>%
  select(-region)%>%
  filter(date==2015)%>%
  mutate(Región=ifelse(Región==1,"Aguascalientes",ifelse(Región==2,"F.Norte",ifelse(Región==3,"F.Sur","centro"))))


plot<-ggplot(s15, aes(gt, Tasa, color=Región))+
  geom_point()+
  stat_smooth(method=lm, se=FALSE)+
ylab("Tasa de Mortalidad   (100 000 hab.)")+
xlab("Google Trends Score (2004-2018)") +
geom_label_repel(aes(label = Estado),box.padding= 0.35,point.padding = .5,segment.color = 'grey50')+
  theme_bw()+
scale_colour_manual(values=c("red","limegreen","brown","royalblue"))

```


#### 2005

```{r, echo=TRUE, results='hide'}

s05<-readRDS("sgganimate.rds")%>%
  mutate(gt=as.numeric(gt),date=as.integer(date),Región=as.factor(region))%>%
  select(-region)%>%
  filter(date==2005)

p05 <- ggplot(s05, aes(casos, gt, size = Tasa,label=Estado, colour = Región)) +
  geom_point(alpha = 0.7) +
  scale_size(range = c(2, 6)) +
  scale_colour_manual(values=c("red","limegreen","yellow","royalblue"))  +
  theme(legend.position = 'none')+
  labs(x = 'Suicidios (casos)', y = 'Google Trends Score')


```

#### 2015

```{r,echo=TRUE,results='hide'}

s15<-readRDS("sgganimate.rds")%>%
  mutate(gt=as.numeric(gt),date=as.integer(date),Región=as.factor(region))%>%
  select(-region)%>%
  filter(date==2015)

p15 <- ggplot(s15, aes(casos, gt, size = Tasa,label=Estado, colour = Región)) +
  geom_point(alpha = 0.7) +
  scale_size(range = c(2, 6)) +
  scale_colour_manual(values=c("red","limegreen","royalblue","yellow2")) +
  theme(legend.position = 'none') +
  labs(x = 'Suicidios (casos)', y = 'Google Trends Score') 


```



##### Animación

```{r, echo=TRUE, results='hide'}

s<-readRDS("sgganimate.rds")%>%
  mutate(gt=as.numeric(gt),date=as.integer(date),Región=as.factor(region))%>%
  select(-region)

p <- ggplot(s, aes(casos, gt, size = Tasa, colour = Región)) +
  geom_point(alpha = 0.7) +
  scale_size(range = c(2, 12)) +
  scale_colour_manual(values=c("red","limegreen","royalblue","yellow2")) +
  theme(legend.position = 'none') +
  labs(title = 'Año: {frame_time}', x = 'Suicidios (casos)', y = 'Google Trends Score') +
  transition_time(date) +
  ease_aes('linear')
p
```


### Co-movimiento temporal  Términos asociados. 

```{r, echo=TRUE, results='hide' ,  message=FALSE, warning=FALSE}
library(gtrendsR)
my_theme <- function() {
    theme_bw() +
    theme(panel.background = element_blank()) +
    theme(plot.background = element_rect(fill = "seashell")) +
    theme(panel.border = element_blank()) +                     # facet border
    theme(strip.background = element_blank()) +                 # facet title background
    theme(plot.margin = unit(c(.5, .5, .5, .5), "cm")) +
    theme(panel.spacing = unit(3, "lines")) +
    theme(panel.grid.major = element_blank()) +
    theme(panel.grid.minor = element_blank()) +
    theme(legend.background = element_blank()) +
    theme(legend.key = element_blank()) +
    theme(legend.title = element_blank())
  }

st<-readRDS("strends.rds")

iot<-st[["interest_over_time"]]

iot<-select(iot,-c("geo","gprop","category"))%>%
  mutate(keyword=as.factor(keyword))



pgt<-ggplot(iot,aes(date,hits, color=keyword))+
  geom_line(size=.1)+
  labs(title="Google trends Scores", subtitle="Keywords: Suicidio, Tristeza. Aguascalientes" ,x="Fecha", y="score")+
  theme_light()+
  scale_colour_manual(values=c(suicidio="red",tristeza="deepskyblue3"))+   theme(legend.position=c(.9,.8))



ggplotly(pgt)%>%
  layout(legend = list( x = 0.8, y = .9))

```


#### Serie 5 años  smooth filter.

```{r, echo=TRUE, results='hide' ,  message=FALSE, warning=FALSE}

library(gtrendsR)
library(plotly)

stnd2<- gtrends(c( "suicidio", "tristeza"), geo = "MX-AGU", time="today+5-y")


iot2<-stnd2[["interest_over_time"]]
iot2<-select(iot2,-c("geo","gprop","category"))%>%
  mutate(keyword=as.factor(keyword))

events = data.frame(date_envents = as.POSIXct(c("2014-11-02", "2015-11-27", "2016-12-11"), tz = "UTC", format = "%Y-%m-%d"))

pgt<-ggplot(iot2,aes(date,hits, color=keyword))+
  geom_line(size=.1)+
  labs(title="Google trends Scores", subtitle="Keywords: Suicidio, Tristeza. Aguascalientes" ,x="Fecha", y="score")+
  geom_smooth(method = "loess",size=.5, se=FALSE)+
  theme_light()+
  scale_colour_manual(values=c(suicidio="red",tristeza="deepskyblue3"))+ 
  theme(legend.position=c(.9,.8))

  
ggplotly(pgt)%>%
  layout(legend = list( x = 0.8, y = .9))
```


****



**GitHub** Page: https://github.com/JoseLuisManzanaresRivera

**Profile** Page:  https://joseluismanzanaresrivera.github.io/Profile/

**Blog**: https://dborder.netlify.com/

**Tweeter** @JLManzanareR
