---
title: "Google Trends Score"
author: "Jose´Luis Manzanares Rivera"
date: 2019-01-10T21:13:14-05:00
categories: ["R"]
tags: ["R Markdown", "gganimate", "regression"]
---

```{r set-global-options, echo=FALSE, message=FALSE, warning=FALSE}
knitr::opts_chunk$set(eval = TRUE, 
                      echo = FALSE, 
                      cache = FALSE,
                      include = TRUE,
                      collapse = FALSE,
                      dependson = NULL,
                      engine = "R", # Chunks will always have R code, unless noted
                      error = FALSE)                     

```


```{r silent-packages, echo = FALSE, eval = TRUE, message=FALSE, include = FALSE}

library(ggplot2)
library(gganimate)
library(scales)
library(plotly)
library(tidyverse)
theme_set(theme_light())
```


### gtS, tmS, 32 Estados: [2005-2015].

```{r}
s05<-readRDS("sgganimate.rds")%>%
  mutate(gt=as.numeric(gt),date=as.integer(date),Región=as.factor(region))%>%
  select(-region)%>%
  filter(date==2005)%>%
  mutate(Región=ifelse(Región==1,"Aguascalientes",ifelse(Región==2,"F.Norte",ifelse(Región==3,"F.Sur","centro"))))


p05 <- ggplot(s05, aes(casos, gt, size = Tasa,label=Estado, colour = Región)) +
  geom_point(alpha = 0.7) +
  scale_size(range = c(2, 6)) +
  scale_colour_manual(values=c("red","limegreen","yellow","royalblue"))  +
  labs(title = '2005', x = 'Suicidios (casos)', y = 'Google Trends Score')


ggplotly(p05)
```



```{r,fig.width = 7, fig.height = 5}



s15<-readRDS("sgganimate.rds")%>%
  mutate(gt=as.numeric(gt),date=as.integer(date),Región=as.factor(region))%>%
  select(-region)%>%
  filter(date==2015)


p15 <- ggplot(s15, aes(casos, gt, size = Tasa,label=Estado, colour = Región)) +
  geom_point(alpha = 0.7) +
  scale_size(range = c(2, 6)) +
  scale_colour_manual(values=c("red","limegreen","yellow","royalblue")) +
  theme(legend.position = 'none') +
  labs(title = '2015', x = 'Suicidios (casos)', y = 'Google Trends Score') 

ggplotly(p15)
```

```{r}
s<-readRDS("sgganimate.rds")%>%
  mutate(gt=as.numeric(gt),date=as.integer(date),Región=as.factor(region))%>%
  select(-region)

p <- ggplot(s, aes(casos, gt, size = Tasa, colour = Región)) +
  geom_point(alpha = 0.7) +
  scale_size(range = c(2, 12)) +
  scale_colour_manual(values=c("red","limegreen","slateblue1","yellow2")) +
  theme(legend.position = 'none') +
  labs(title = 'Año: {frame_time}', x = 'Suicidios (casos)', y = 'Google Trends Score') +
  transition_time(date) +
  ease_aes('linear')
p
```


El patrón econtrado  abre nuevas preguntas y posibles hipótesis relacionadas al uso de la tecnología para expresar las percepciones sociales (Tweeter, google search, etc.,). 

### Co-movimiento temporal  Términos asociados. 

```{r}
library(gtrendsR)
my_theme <- function() {
    theme_bw() +
    theme(panel.background = element_blank()) +
    theme(plot.background = element_rect(fill = "seashell")) +
    theme(panel.border = element_blank()) +                     # facet border
    theme(strip.background = element_blank()) +                 # facet title background
    theme(plot.margin = unit(c(.5, .5, .5, .5), "cm")) +
    theme(panel.spacing = unit(3, "lines")) +
    theme(panel.grid.major = element_blank()) +
    theme(panel.grid.minor = element_blank()) +
    theme(legend.background = element_blank()) +
    theme(legend.key = element_blank()) +
    theme(legend.title = element_blank())
  }

st<-readRDS("strends.rds")

pgt<-plot(st) +  my_theme() +
  geom_line(size = 0.5)+
  xlab("Fecha")+
  labs(title="Interés en el tiempo")
pgt



iot<-st[["interest_over_time"]]
iot<-select(iot,-c("geo","gprop","category"))
iot_spread<-spread(iot,keyword, hits)


```


Observacines:

1.- Elevada correlación.

2.- La tristeza precede al suicidio? Un modelo de series de tiempo (cointegración) podría aportar mayor detalle sobre este comportamiento temporal aparente.


